臺灣桃園地方法院刑事判決
111年度交簡上字第195號
上  訴  人  
即  被  告  莊祿源


選任辯護人  蔡岳龍律師
            郭桓甫律師
            江宜庭律師
上列上訴人即被告因過失傷害案件，不服本院於中華民國111年5
月12日所為110年度壢交簡字第1523號第一審刑事簡易判決（聲
請簡易判決處刑案號：110年度調偵字第583號），提起上訴，本
院管轄之第二審合議庭判決如下：
    主  文
上訴駁回。
    犯罪事實及理由
一、按上訴得明示僅就判決之刑、沒收或保安處分一部為之，刑
    事訴訟法第348條第3項定有明文，此於對於簡易判決之上訴
    ，依刑事訴訟法第455條之1第3項規定準用之。查本案經被
    告莊祿源及其辯護人於上訴書及本院準備程序中表明僅就原
    判決量刑部分提起上訴（見本院簡上卷第17至18頁、第80頁
    ），揆諸首揭規定，本院審理範圍即僅限於原判決之量刑部
    分，至本案之犯罪事實、證據及論罪，則均引用原審簡易判
    決書之記載（如附件）。
二、被告上訴意旨略以：被告於案發後未曾推諉卸責，始終積極
    尋求與告訴人許秋子、許文啟、許寶珠及陳早成立和解，然
    告訴人4人不僅各自請求之賠償金額均高達新臺幣（下同）1
    50萬元至200萬元，復未能提出單據以資佐證或說明求償之
    合理依據，是被告無從與告訴人4人達成共識，實不可歸責
    於被告，原審未審酌上情而判處有期徒刑5月，實屬過重，
    請求改判處較輕之刑等語。
三、按刑事審判之量刑，在於實現刑罰權之分配的正義，故法院
    對科刑判決之被告量刑，應符合罪刑相當原則，使罰當其罪
    ，此所以刑法第57條明定科刑時應審酌一切情狀，尤應注意
    該條所列各款情形，以為科刑輕重之標準。而量刑之輕重，
    係實體法上賦予事實審法院得依職權自由裁量之事項，苟法
    院於量刑時，已以行為人之責任為基礎，並斟酌刑法第57條
    各款所列情狀，而未逾越法定範圍，又未濫用其職權，即不
    得遽指為違法（最高法院72年台上字第6696號、75年台上字
    第7033號、96年度台上字第760號判決意旨參照）。次按刑
    罰之量定，固屬法院自由裁量之職權行使，但仍應審酌刑法
    第57條所列各款事由及一切情狀，為酌量輕重之標準，並非
    漫無限制，除不得逾越法律所規定之範圍外，並應具妥當性
    及合目的性，符合罪刑相當原則。在同一犯罪事實與情節，
    如別無其他加重或減輕之原因，下級審法院量定之刑，亦無
    過重或失輕之不當情形，則上級審法院對下級審法院之職權
    行使，原則上應予尊重（最高法院85年度台上字第2446號、
    95年度台上字第6617號判決意旨參照）。查原審以行為人責
    任為基礎，審酌案發當時不論路況、視距均屬良好，被告駕
    駛車牌號碼000-00號營業半聯結車之過失行為致使告訴人4
    人各受有如原審判決書所載之傷勢，因而肇致本案車禍，自
    應受相當程度之刑事非難，迄今因被告與告訴人4人對和解
    金額未有共識，故尚未達成和解，暨被告本件車禍之過失情
    節、過失程度、告訴人4人所受之傷勢非輕、量刑意見等一
    切情狀，量處有期徒刑5月，並諭知以1,000元折算1日為易
    科罰金之折算標準，本院認原審就刑之量定，已斟酌刑法第
    57條各款所列情形及其他科刑事項，既未逾越法定刑度，又
    未濫用裁量之權限，所量處之刑應屬適當，於法並無違誤。
    本院對原審之職權行使，自應予以尊重，以維科刑之安定性
    。至告訴人4人分別對被告求償之金額，及其等與被告因就
    賠償金額之歧見過大而未能成立和解等情節，既業據被告及
    告訴人4人於原審訊問時陳述明確（見本院壢交簡卷㈠第70至
    71頁），復經原審斟酌並敘明理由如上，自難憑此遽認原審
    有何量刑過輕之情。揆諸上揭說明，被告以原審量刑過重為
    由提起本件上訴，為無理由，應予駁回。
據上論斷，依刑事訴訟法第455條之1第1項、第3項、第368條、
第373條，判決如主文。
本案經檢察官張羽忻聲請以簡易判決處刑，檢察官賴怡伶到庭執
行職務。
中　　華　　民　　國　　111 　年　　11　　月　　30　　日
                  刑事第十五庭　審判長法　官　林龍輝
                                      法  官  林岷奭
                                      法  官  郭于嘉
以上正本證明與原本無異。
不得上訴。
        　　　　　　　　　　　　　　　書記官　蔡得憲　　
中　　華　　民　　國　　111 　年　　11　　月　　30　　日
附件：本院110年度壢交簡字第1523號刑事判決